台灣台中地方法院刑事判決　　　　　　　　　　　　　九十年度易字第三三二一號
　　公　訴　人　臺灣臺中地方法院檢察署檢察官
　　被　　　告　甲○○
右列被告因贓物案件，經檢察官提起公訴（九十年度偵字第一二四四號），本院判
決如左：
    主  文
甲○○收受贓物，處拘役伍拾日，如易科罰金，以佰元折算壹日。
    事  實
一、甲○○明知車牌號碼ＰＢ－二八四三號自小客貨車（係丙○○所有，於民國九十
    年七月六日上午五、六時許，在台中縣潭子鄉○○路○段一六七之二號前，遭乙○○《公訴人誤載為甲○○》所竊取），係一部來路不明之贓車，竟仍於民國（
    下同）九十年七月六日上午七時許，在台中縣后里鄉○○路三四四號前，向乙○○（由本院另案審理中）借用而收受之。嗣於同日上午九時五十分許，甲○○駕
    駛上開車輛搭載乙○○，行經台中縣后里鄉○○路二之二十二號附近，為警當場
    查獲，乙○○則趁機逃逸（上開車輛業由丙○○領回）。
二、案經台中縣警察局大甲分局報告臺灣臺中地方法院檢察署檢察官偵查起訴。
    理  由
一、訊據被告甲○○固坦承於右揭時、地向乙○○借用上開車輛搬家，並駕駛上開車
    輛載同乙○○至台中縣后里鄉○○路二之二十二號附近等情不諱，惟矢口否認涉
    有右揭收受贓物犯行，辯稱：當天早上巧遇乙○○，見乙○○有車才向他借車搬
    家，當時車子發不動，還幫忙修理，乙○○有告訴伊該車係向朋友借用的，伊並
    不知該車係贓車云云。惟查：右開車牌號碼ＰＢ－二八四三號自小客貨車，原為
    被害人丙○○所有，且業於九十年七月六日上午五、六時許，在台中縣潭子鄉○○路○段一六七之二號前失竊之事實，業據被害人丙○○於警訊中指述綦詳，且
    有被害人車輛失竊後報案警方查詢用之車輛竊盜、車牌失竊資料個別查詢報表及
    其領回右開車輛之贓物認領保管單附卷可佐，足見右開車輛自九十年七月六日上
    午五、六時許以後即為贓物無訛。再查，依證人乙○○於本院審理中證稱：伊所
    持以竊取上開車輛之車鑰匙，係類似剪刀前面刀鋒部分加以磨製後之鐵器，無一
    般車鑰匙之齒痕，將該車駛走後，車子因為電瓶沒電而發不動時，有請甲○○幫
忙修理等語以觀，被告既於本院調查中自承：「．．．他同意幫我搬東西後，我
    們要去開車時，車子就發不動，我有坐在駕駛座上，乙○○在後面推車，車子發
    動後，就由乙○○開，我發動車子時，車鑰匙有在駕駛座上。」等語，顯見被告
    應有看過該把乙○○用以竊取車輛之鐵器，又該鐵器既無一般車鑰匙之齒痕，明
    顯即可識出非一般正常之汽車鑰匙，本有合理懷疑該車之來源；又按借用車輛，
    為擔保來源之正當性，一般人必會先檢視行車執照，或其他車籍資料，以免收受
    來路不明之贓車，此為眾所週知之理。被告雖辯稱：於借用該車時，乙○○曾出
    示車主之身份證件、印章、存摺、駕駛執照、提款卡等物取信予伊，表示該車係
    自友人處借得等語，然證人乙○○於偵查中證稱：並未出示行車執照等證件予被
    告看等語，且於本院審理時亦證稱：因甲○○未問起車子的來源，故未告訴甲○○該車之來源等語，足見被告為圖卸責，故意編纂上開辯詞。又查被告甲○○在
    乙○○未出示該車行車執照等證明文件，復無正常之汽車鑰匙啟動車輛之情形下
    ，借用駕駛該車輛，依一般經驗法則，應可認知該車輛係屬贓車，是被告前揭辯
    詞，無非事後卸責之詞，委無足採。此外，復有被告與上開車輛合影之照片二幀
    在卷足稽，本件事證明確，被告犯行堪予認定。
二、核被告所為，係犯刑法第三百四十九條第一項之收受贓物罪。爰審酌被告明知所
    借用之車輛為贓車而仍予收受，致增警方查緝犯罪及被害人回復所有物之困難，
    且犯後猶飾詞否認，然念其係因一時失慮，偶犯本件犯行，及其犯後態度等一切
    情狀，量處如主文所示之刑，並諭知易科罰金之折算標準，以示懲儆。另公訴人
    以被告甲○○前曾因搶奪案經法院判處有期徒刑一年八月確定，於八十七年一月
    二十四日執行完畢，認其於五年以內再犯本件有期徒刑以上之罪，為累犯，應依
    刑法第四十七條規定加重其刑云云，然依卷附台灣台中地方法院檢察署刑案資料
    查註紀錄表及台灣高等法院被告全國前案紀錄表以觀，被告並無該項前科紀錄，
    應不得適用該法條加重其刑，公訴人上開認定容有誤會，附此敘明。
據上論斷，應依刑事訴訟法第二百九十九條第一項前段，刑法第三百四十九條第一項
、第四十一條第一項前段，罰金罰鍰提高標準條例第一條前段、第二條，判決如主文
。
中      華      民      國    九十一    年      一      月     十一     日
                                臺灣臺中地方法院刑事第六庭
                                        法  官  許  月  馨
右正本證明與原本無異。
如不服本判決應於送達後十日內向本院提出上訴狀。
                                        書記官
中      華      民      國    九十一    年      一      月     十一     日
附錄本案論罪科刑法條全文
刑法第三百四十九條第一項：
收受贓物者，處三年以下有期徒刑、拘役或五百元以下罰金。
